臺北高等行政法院裁定
　　　　　　　　　　　　　　　　　　 95年度訴字第02589號
原　　　告　甲○○
被　　　告　勞工保險局
代　表　人　乙○○（總經理）
訴訟代理人　丙○○
　　　　　　丁○○
上列當事人間因勞保事件，原告不服行政院勞工委員會中華民國
95年6月5日勞訴字第0950014993號訴願決定，提起行政訴訟。本
院裁定如下：
　　主  文
原告之訴駁回。
訴訟費用由原告負擔。
　　理  由
一、按「當事人書狀，除別有規定外，應記載左列各款事項：．
    ．．二、有法定代理人、代表人或管理人者，其姓名、性別
    、年齡、身分證明文件字號、職業、住所或居所，及其與法
    人、機關或團體之關係。」、「起訴，應以訴狀表明左列各
    款事項，提出於行政法院為之：一、當事人。二、起訴之聲
    明。三、訴訟標的及其原因事實。」分別為行政訴訟法第57
    條第2款及第105條第1項所規定。
二、按我國行政訴訟採取多種訴訟種類之訴訟制度，而行政訴訟
    各種訴訟種類間，常有關聯，因此原告訴訟上的請求，可能
    有兩種以上之訴訟種類，可以提供法律保護。為使法院有限
    訴訟資源不致浪費，並保護訴訟相對人，不受不必要訴訟侵
    擾，故原告如果必須起訴，應選擇一種最有效率之訴訟種類
    ，使其請求法院保護其權利之目的，儘量在一次訴訟中實現
    ，以符合有效權利保護之訴訟權本旨。次按人民請求行政機
    關核發對其有利之行政處分，遭到否准，而認為其權益受到
    違法損害，依法提起行政訴訟時，原則上應提起請求行政機
    關作成其所申請行政處分（行政訴訟法第5條第2項）之訴訟
    ，而非提起請求撤銷行政機關否准其申請處分（行政訴訟法
    第4條第1項）之訴訟，否則即使勝訴，但因撤銷行政機關否
    准其申請之行政處分，並不相當於命行政機關作成其所申請
    之行政處分，故原告請求法院保護其權利之目的，無法在一
    次訴訟中實現，所以如經審判長依其事實上聲明及訴訟目的
    ，闡明應適用之訴訟種類後，原告仍堅持提起種類錯誤之訴
    訟，其訴即因不符合有效權利保護原則，而應以不合法駁回
    （最高行政法院91年度判字第117號判決意旨參照）。
三、本件原告係由台中市餐飲業職業工會申報參加勞工保險之被
    保險人，因罹患腰椎間盤突出併神經壓迫致殘，於民國（下
    同）94年5月5日（被告收文日期）檢據向被告申請普通疾病
    殘廢給付，前經被告以94年5月27日保給殘字第09460334530
    號函否准。原告不服，向勞工保險監理委員會（下稱監理會
    ）申請審議，嗣經被告自我審查結果，以94年11月4日保給
    殘字第09460669030號函核定其殘廢程度符合勞工保險殘廢
    給付標準表第9項第13等級，發給60日普通傷病殘廢給付計
    新台幣38,400元。原告仍不服，向監理會申請審議，經該會
    以95年2月27日94保監審字第4049號審議駁回。原告猶未甘
    服，提起訴願，遭決定駁回，遂向本院提起行政訴訟，訴請
    撤銷被告94年11月4日保給殘字第09460669030號函核定勞工
    保險殘廢給付標準表第9項第13等級以外之訴願決定、審議
    審定及原處分。
四、查原告於95年8月3日向本院提出之行政訴訟起訴狀，未記載
    正確被告代表人之姓名（與機關之關係），且本件爭訟事件
    ，係原告向被告申請發給普通疾病殘廢給付，經被告核定其
    殘廢程度符合勞工保險殘廢給付標準表第9項第13等級，發
    給60日普通傷病殘廢給付，原告不服被告上開核定之公法上
    爭議事件，非被告對原告作成不利益之行政處分後，由原告
    請求撤銷之公法上爭議事件，有勞工保險殘廢給付申請書暨
    給付收據、原處分附於原處分卷可按。因此，原告提起爭議
    審議、訴願及行政訴訟，請求保護之目的，均為請求被告依
    原告所請發給殘廢給付，有本件勞工保險爭議事項審議申請
    書、訴願書以及行政訴訟狀分別附卷可稽。是本件爭訟事件
    ，依原告事實上之陳述及請求行政救濟保護之目的，在於命
    被告依原告所請發給勞工保險殘廢給付，乃係請求行政機關
    為特定內容之行政處分之訴，自應提起行政訴訟法第5條第2
    項之訴訟，否則如果單獨聲明撤銷原處分、審議審定及訴願
    決定（行政訴訟法第4條第1項之撤銷訴訟），即使勝訴，並
    不能使原告獲准依勞工保險條例發給殘廢給付，則原告請求
    法院保護之目的，因訴訟種類適用錯誤而不能於一次訴訟中
    實現，復未敘明其單獨聲明撤銷原處分、審議審定及訴願決
    定之特別保護必要情事，是原告僅聲明撤銷訴願決定、審議
    審定及原處分，該項聲明即屬不完足。案經本院審判長於96
    年2月27日以95年度訴字第2589號裁定命原告依法於該裁定
    送達之日起7日內補正正確被告代表人（與機關之關係）及
    起訴之聲明，該裁定並分別依原告起訴狀所載住所及本院依
    職權調查之原告戶籍地寄送，而於96年3月5日及96年3月3日
    寄存於台中市警察局第五分局松安派出所及台中市警察局第
    二分局永興派出所以為送達，此亦有送達證書附本院卷可稽
    ，惟原告迄今仍未補正。職是，本件原告提起撤銷訴訟，其
    起訴程式即屬於法不合，且其訴即非實現其權利保護請求之
    正確訴訟種類，依前揭說明，其起訴應認為不合法，爰裁定
    駁回之。
五、依行政訴訟法第107條第1項第10款、第104條，民事訴訟法
    第95條、第78條，裁定如主文。
中    華    民    國    96    年    3    月    14     日
                        第三庭審判長法  官  姜素娥
                                    法  官  陳國成
                                    法  官  曹瑞卿
上為正本係照原本作成。
如不服本裁定，應於送達後10日內向本院提出抗告狀（須按他造
人數附繕本）。
中    華    民    國    96    年    3    月    14     日
            　　　　　　　　　 　 　書記官  方偉皓
